臺灣彰化地方法院民事裁定　　　　　　　　　　　　　　九十一年度簡抗字第一號
　　抗　告　人　甲○○
　　　　　　　　乙○○
右當事人與張勝美間請求給付票款事件，聲請訴訟救助，抗告人不服中華民國九十年
十二月二十七日本院員林簡易庭所為之第一審裁定　(九十年度員救字第三號)，提起
抗告，本院裁定如左：
    主      文
抗告駁回。
抗告程序費用由抗告人連帶負擔。
    理      由
一、本件抗告意旨略以：抗告人甲○○目前確因左手遭機器壓傷，短期間無法賺錢，
    致於提起第二審上訴時無資力繳納第二審訴訟費用，抗告人據此聲請訴訟救助，
    原審法院要求聲請人釋明原審管轄區域內有資力之人出具之證明書以代釋明，抗
    告人亦提出里長證明書證明抗告人無資力之事實，竟遭原審法院駁回，抗告人實
    不知須準備何種證明文件始能准予訴訟救助，且抗告人確無法負擔訴訟費用，希
    法院通融准予訴訟救助，俟結案後若抗告人應負擔訴訟費用，再分期繳納云云。
二、按當事人無資力支出訴訟費用者，法院應依聲請，以裁定准予訴訟救助。但顯無
    勝訴之望者，不在此限。民事訴訟法第一百零七條定有明文。又此項請求救助之
    事由，依同法第一百零九條第二項、第二百八十四條之規定，應提出能即時調查
    之證據以釋明之。至該項釋明，得由受訴法院管轄區域內有資力之人出具保證書
    ，以代其事由之釋明。前項保證書內，應載明具保證書人於聲請訴訟救助人負擔
    訴訟費用時，代繳暫免之費用。民事訴訟費用法第三十條亦設有規定。本件抗告
    人聲請訴訟救助，固提出財團法人彰化基督教醫院民國  (下同)九十年四月二十
    五日出具之診斷書記載  (抗告人甲○○)「左手第二、三、四指碾壓傷，第三指
    於中位指節截肢，第四指於遠位指關節截肢」，證明抗告人甲○○因無法工作而
    無資力，嗣經原審法院於九十年十月十七日通知抗告人應提出「保證書內應載明
    具保證書人於聲請訴訟救助人負擔訴訟費用時，代繳暫免之費用」等字句，詎抗
    告人提出彰化縣溪湖鎮東寮里辦公處證明書乙紙，僅記載「等結案後如需要支付
    訴訟費用，就由乙○○負擔」等語，而「乙○○」復為本件訴訟救助之聲請人之
    一，前開證明書記載之內容顯然未依原審法院之通知函補正，依前揭民事訴訟費
    用法第三十條第二項規定，抗告人提出之里辦公處證明書即非代釋明之保證書 (
    最高法院三十六年抗字第六六０號判例參照) ，原審法院因抗告人未予補正而駁
    回訴訟救助之聲請，核無不合。抗告人猶稱不知應準備何種證明文件始能准予訴
    訟救助云云，顯然無視原審法院前開補正通知函之記載，委無足採。再抗告人雖
    稱本案訴訟之本票係受誤導欺騙而簽發，並未取得任何款項，抗告人提起上訴後
    必有勝訴之望云云，然本院依職權調閱原審法院九十年度員簡字第五號給付票款
    事件卷宗，發現抗告人曾在原審法院九十年二月六日言詞辯論期日自認「 (抗告
    人甲○○稱)票是我簽的沒錯，只是我現在沒錢還」、「 (抗告人乙○○稱)背書
    是我沒錯，實際欠的債務沒那樣多，我們只拿  (新台幣，下同)三百零二萬元左
    右」等語在卷，則抗告人縱不服原審判決提起第二審上訴，是否顯有勝訴之望，
    即有疑問？依前開民事訴訟法第一百零七條但書規定，原審法院駁回抗告人之訴
    訟救助聲請，亦無不合。抗告意旨指摘原審裁定為不當，求予廢棄發回更為裁定
    ，為無理由，應由本院駁回本件抗告。
三、結論：本件抗告人之抗告為無理由，並依民事訴訟法第四百九十二條第一項、第
    九十五條、第七十八條、第八十五條第二項，裁定如主文。
中　　　華　　　民　　　國　　九十一　　年　　　二　　　月　　　八　　　日
                                    臺灣彰化地方法院民事第一庭
                                        審判長法　官　  羅   培   昌
                                              法　官    洪   榮   謙
                                              法　官　  林   金   灶
右為正本係照原本作成
不得再抗告
中　　　華　　　民　　　國　　九十一　　年　　　二　　　月　　　八　　　日
                                          法院書記官　  邱   柏   滄
